臺灣高等法院臺中分院刑事判決　　　　96年度上易字第1840號
上　訴　人
即　被　告　甲○○
上列上訴人因竊盜案件，不服臺灣臺中地方法院96年度易字第21
51號中華民國96年8月28日第一審判決（起訴案號：臺灣臺中地
方法院檢察署96年度偵字第6038號），提起上訴，本院判決如下
：
    主  文
上訴駁回。
    事  實
一、甲○○前曾於民國八十年間因違反懲治盜匪條例案件，經法
    院判處有期徒刑四年確定，入監服刑後假釋出獄，復因案遭
    撤銷假釋，餘殘刑有期徒刑一年十月又二十八日；又於八十
    三年間因違反肅清煙毒條例案件，經法院判處有期徒刑三年
    二月確定，於八十四年間因違反肅清煙毒條例、麻醉藥品管
    理條例、竊盜案件，經法院判處有期徒刑三年六月、七月、
    十月，定應執行刑為有期徒刑四年六月確定，上開二案接續
    前開殘刑合併執行後，於九十四年六月二十四日縮短刑期執
    行完畢。詎仍不知悔改，復與龔世華（另行移送偵辦）共同
    基於意圖為自己不法所有之犯意聯絡，於九十五年八月二十
    八日凌晨一時許，由甲○○駕駛向不知情之洪士軒借得之車
    牌號碼Ｇ三─五○九九號自用小客車，搭載龔世華，前往南
    投縣集集鎮龍泉巷後，由甲○○留在車上接應，並推由龔世
    華攜帶客觀上足供兇器使用長約十至十五公分之剪刀（未扣
    案），在該巷二十三號前，先以剪刀破壞乙○○所有停放該
    處車牌號碼七Ｊ─八九一號營業大客車之車門門鎖，繼以該
    剪刀剪斷車內無線電對講機之電線（毀損部分未據告訴），
    而竊得無線電對講機一臺《價值約新臺幣（下同）一萬元》
    得逞後，隨即搭乘甲○○駕駛之上開自用小客車離去，並由
    龔世華於翌日將該竊得之無線電對講機持往跳蚤市場變賣得
    款三千元，由其二人均分花用。嗣經警接獲報案後前往查看
    附近監視器錄影畫面，始循線查悉上情。
二、案經南投縣政府警察局集集分局報請臺灣南投地方法院檢察
    署檢察官呈請臺灣高等法院臺中分院檢察署檢察長核轉臺灣
    臺中地方法院檢察署檢察官偵查起訴。
    理  由
壹、程序事項
一、按被告以外之人於審判外之陳述，除法律有規定者外，不得
    作為證據；被告以外之人於審判外之陳述，雖不符刑事訴訟
    法第一百五十九條至一百五十九條之四規定，而經當事人於
    審判程序同意作為證據，法院審酌該言詞陳述或書面陳述作
    成時之情況，認為適當者，亦得為證據；當事人、代理人或
    辯護人於法院調查證據時，知有第一百五十九條第一項不得
    為證據之情形，而未於言詞辯論終結前聲明異議者，視為有
    前項之同意，刑事訴訟法第一百五十九條第一項及第一百五
    十九條之五分別定有明文。
二、經查，本件證人乙○○、高阿娜於警詢、偵訊，證人龔世華
    於偵訊，及證人芮常寧於警詢時所為證述，本屬被告以外之
    人於審判外之陳述，及本判決下列所使用之非供述證據，均
    據被告甲○○於本院審理時，表示不爭執其證據能力，則依
    前開說明，本院自仍得以上開證據作為認定事實之依據。
貳、實體部分
一、訊據被告甲○○坦承上開犯罪事實不諱，核與被害人陳明燦
    於警、偵訊及原審審理時陳述失竊經過之情節相符，而上開
    自用小客車於案發當時，確係被告所使用一情，亦據證人芮
    常寧於警詢，及證人高阿娜於警詢、偵訊及原審審理時證述
    明確，堪認被告所為不利於己之自白與事實相符。再證人龔
    世華於偵查中曾自白犯本件竊盜罪，參以案發現場附近監視
    錄影所翻拍之照片顯示，為本案犯罪之人有二人，而被告之
    高度，與照片上所示之人身高不符，照片上之人身高較被告
    矮一節，亦據證人陳明燦於偵查中證述明確，復有監視錄影
    畫面翻拍照片六張、臺灣臺中監獄九十六年五月八日中監正
    調決字第○九六六○○○八四四號函所附之被告與證人龔世
    華身高照片二張，及標有上開車牌號碼Ｇ三─五○九九號自
    用小客車高度之繪圖一張及照片六張在卷可稽，堪認被告供
    述本件係由被告在車上接應，並由證人龔世華下車行竊之情
    節應堪採信。此外，復有失竊現場照片六張在卷可按，足見
    本件被告自白確與事實相符，而堪予採信。本案事證明確，
    被告竊盜犯行堪以認定。
二、論罪科刑
  (一)按刑法第三百二十一條第一項第三款之攜帶兇器竊盜罪，係
    以行為人攜帶兇器為其加重條件，此所謂兇器，其種類並無
    限制，凡客觀上足以對人之生命、身體、安全構成威脅，具
    有危險性之兇器為已足，並不以攜帶之初有行兇之意圖為必
    要（最高法院七十九年臺上字第五二五三號判例意旨參照）
    。查共犯龔世華攜帶前往現場行竊使用之剪電線剪刀，依照
    一般常識以觀，該物品之材質均為鋼鐵材質且亦均屬銳利，
    客觀上自屬於足以殺傷人之生命、身體之器械，顯為具有危
    險性之兇器無訛。故核被告甲○○所為，係犯刑法第三百二
    十一條第一項第三款之攜帶兇器竊盜罪（起訴書認為被告係
    刑法第三百二十條第一項之普通竊盜罪，雖有未洽，惟其基
    本社會事實相同，且經檢察官於原審審判期日當庭變更起訴
    法條為刑法第三百二十一條第一項之加重竊盜罪；復經本院
    於準備程序及審理期日告知此部分所犯之此項罪名，對於被
    告之防禦權已無防礙，附此敘明）。
  (二)又被告與共犯龔世華二人間，就前開犯行，有犯意聯絡及行
    為分擔，為共同正犯。
  (三)另被告前曾於八十年間因違反懲治盜匪條例案件，經法院判
    處有期徒刑四年確定，入監服刑後假釋出獄，復因案遭撤銷
    假釋，餘殘刑有期徒刑一年十月又二十八日；又於八十三年
    間因違反肅清煙毒條例案件，經法院判處有期徒刑三年二月
    確定，於八十四年間因違反肅清煙毒條例、麻醉藥品管理條
    例、竊盜案件，經法院判處有期徒刑三年六月、七月、十月
    ，定應執行刑為有期徒刑四年六月確定，上開二案接續前開
    殘刑合併執行後，於九十四年六月二十四日縮短刑期執行完
    畢，有臺灣臺中地方法院檢察署刑案資料查註紀錄、臺灣高
    等法院被告前案紀錄表在卷可參，其於有期徒刑之執行完畢
    後，五年以內故意再犯有期徒刑以上之本罪，應依刑法第四
    十七條第一項累犯規定加重其刑。
  (四)原審以本案事證明確，並審酌被告有違反懲治盜匪條例、肅
    清煙毒條例、麻醉藥品管理條例、竊盜、毒品危害防制條例
    之犯罪前科，素行不良，又考其本件竊盜犯行所用之方法，
    暨其所為係竊取營業大客車內之無線電對講機一臺，再其以
    剪刀破壞車門門鎖之方式進入車內行竊，擴大被害人之損失
    ，與其犯後坦承犯行之態度等一切情狀，不依公訴人之求刑
    ，而量處如原審判決主文所示之刑。復以被告犯罪時間，係
    於九十六年四月二十四日以前，合於中華民國九十六年罪犯
    減刑條例規定基準日之前，而依該條例第二條第一項第三款
    之規定，減其刑期二分之一，並依同條例第九條之規定諭知
    易科罰金之折算標準。另以本件供竊取被害人財物使用之剪
    刀，為共犯龔世華所有而供犯罪所用之物，業據被告坦認在
    卷，認雖未據扣案，惟尚無證據證明已滅失而不存在，併依
    刑法第三十八條第一項第二款規定宣告沒收。經核其認事用
    法，並無違誤，量刑亦屬妥適，被告提起上訴未提出有利之
    證據及辯解，並無理由，應予駁回。
據上論斷，應依刑事訴訟法第368條，判決如主文。
本案經檢察官丙○○到庭執行職務。
中　　華　　民　　國　　96　　年　　12　　月　　25　　日
            刑事第一庭　審判長法　官　陳  紀  綱
                         　   法　官  姚  勳  昌
                              法  官  張  智  雄
上列正本證明與原本無異。
不得上訴。
                              書記官  謝  雅  惠
中　　華　　民　　國　　96　　年　　12　　月　　25　　日
附錄本案論罪科刑法條：
中華民國刑法第三百二十一條
（加重竊盜罪）
犯竊盜罪而有左列情形之一者，處六月以上、五年以下有期徒刑
：
一  於夜間侵入住宅或有人居住之建築物、船艦或隱匿其內而犯
    之者。
二  毀越門扇、牆垣或其他安全設備而犯之者。
三  攜帶兇器而犯之者。
四  結夥三人以上而犯之者。
五  乘火災、水災或其他災害之際而犯之者。
六  在車站或埠頭而犯之者。
前項之未遂犯罰之。
